Inventaris van het archief van de Stichting Agrarisch Onderzoek ten behoeve van Nederlands Nieuw-Guinea (SAONG), (1944) 1957-1964 (1965)
Nationaal Archief, Den Haag
Stichting Agrarisch Onderzoek Nederlands Nieuw-Guinea (SAONG)
Stichting Agrarisch Onderzoek Ned. Nieuw-Guinea
1944-1965
merendeel 1957-1964
K23135
3.20 meter; 92 inventarisnummers.
Nationaal Archief, Den Haag
Stichting Agrarisch Onderzoek ten behoeve van Nederlands Nieuw-Guinea (SAONG) (1944)
In augustus 1957 werd de Stichting Agrarisch Onderzoek ten behoeve van Nederlands Nieuw-Guinea (SAONG) opgericht door de ministers van Zaken Overzee, van Financiën en van Landbouw, Visserij en Voedselvoorziening. Het doel van de stichting was het bevorderen van wetenschappelijk onderzoek ten dienste van land- en bosbouw in Nieuw-Guinea. Het archief van de stichting, dat de jaren (1944) 1957-1964 (1965) bestrijkt, is geordend naar taak. Stukken van algemene aard omvatten merendeels vergaderstukken en correspondentie. Daarnaast zijn er stukken met bijzondere onderwerpen: zorg voor de organisatie, het personeel en het financieel beheer; het toezicht op de dagelijkse leiding van het Agrarisch Proefstation en de exploitatie van het Agrarisch Proefstation.
Archiefvorming
Geschiedenis van de archiefvormer
Exploratie en exploitatie van Nieuw-Guinea
Tot ver in de twintigste eeuw behoorde westelijk Nieuw-Guinea tot een van de onbekendste gebieden van de wereld. Van de Papoeabevolking was slechts bekend dat deze de landbouw, aangevuld met jacht en visserij, als belangrijkste middel van bestaan had. De landbouw verkeerde nog in het stadium van ladangbouw, d.w.z. een landbouwstelsel waarbij de grond gedurende korte tijd wordt gebruikt en daarna lange tijd braak blijft liggen, om zodoende langs natuurlijke weg het herstel van de bodemvruchtbaarheid te bevorderen.
De exploratie van West Nieuw-Guinea bleef beperkt tot het uitzenden van een aantal expedities, die gefinancierd werden door particuliere instellingen en organisaties. Het doel van deze expedities was het in kaart brengen van de verwachte natuurlijke rijkdommen van het grillige en ondoordringbare eiland. Actief op dit gebied was onder meer de Nederlandse Nieuw-Guinea Petroleum Maatschappij (NNGPM). Van uitgestrekte olievelden was echter geen sprake: in 1949 produceerde West Nieuw-Guinea nog minder dan de helft van de olie die in Nederland werd gewonnen.
Voor de oorlog werden door de N.V. Nederlandse Nieuw Guinea Maatschappij de eerste pogingen ondernomen tot het oprichten van kolonisatieprojecten en proefondernemingen op agrarisch gebied.
R.T.M. Guleij, Inventaris van het archief van de Nederlandse Nieuw Guinea Maatschappij (Den Haag 1985), nummer toegang 2.20.29.
De Nederlandse en Nederlands-Indische overheid was bij deze initiatieven slechts zijdelings betrokken. In 1949, na de souvereiniteitsoverdracht aan Indonesië - met uitsluiting van Nieuw-Guinea -, wijzigde de situatie zich beduidend. Pas na 1950 nam de Nederlandse regering de eerste initiatieven tot ontwikkeling van dit gebied. Speciaal daarvoor ingestelde commissies moesten de mogelijkheden in Nieuw-Guinea onderzoeken.
Commissie van Advies inzake de agrarische ontwikkelingsmogelijkheden in Nieuw-Guinea
De eerste taak die de Nederlandse overheid zich stelde ten aanzien van de ontwikkeling van West Nieuw-Guinea, was op korte termijn een bijdrage te leveren aan de agrarische ontwikkeling van dat gebied. Door de minister van Overzeese Rijksdelen
De naam van het Ministerie van Koloniën heeft sinds 1945 een aantal wijzigingen ondergaan: 1945-1949 Ministerie van Overzeese Gebiedsdelen; 1949-1953 Ministerie voor Uniezaken en Overzeese Rijksdelen; 1953-1957 Ministerie van Overzeese Rijksdelen; 1957-1961 Ministerie van Zaken Overzee.
werd op 5 februari 1953 de Commissie van Advies inzake de agrarische ontwikkelingsmogelijkheden in Nieuw-Guinea, ingesteld. Deze commissie had tot taak, na onderzoek ter plaatse, advies uit te brengen over de toekomstige ontwikkelingsmogelijkheden op het gebied van landbouw, bosbouw en veeteelt van West Nieuw-Guinea. In haar rapport
Algemeen Rijksarchief, Tweede Afdeling, archief van het Ministerie van Zaken Overzee, Directie Nederlands Nieuw-Guinea, dossier 3845.
van 12 april 1954 maakte de Commissie een onderscheid tussen projecten op korte termijn en projecten op lange termijn. De projecten op korte termijn omvatten onder meer, de oprichting van hout- en middenstandsbedrijven, een cacao- en een rijstproject. De lange termijn projecten waren gericht op de welvaartsontwikkeling, agrarische research, luchtfotografie etc. Geheel zuiver was deze tweedeling echter niet; in de praktijk waren de projecten op elkaar afgestemd en bij sommige projecten liep het ene project in het andere over.
Het lange termijn project agrarische research, achtte de commissie noodzakelijk daar gebleken was dat voor een versnelde land- en bosbouwkundige ontwikkeling onvoldoende kennis aanwezig was. De onmiddellijke instelling van een land- en bosbouwkundig research instituut was daarom noodzakelijk. In 1950 was reeds op bescheiden schaal met het agrarisch onderzoek begonnen. Het gouvernement had de Dienst van Landbouw en Visserij met een onderafdeling Landbouwkundig Onderzoek uitgebreid, terwijl aan de Dienst van Economische zaken een onderafdeling Bodemkundig Onderzoek werd toegevoegd. Deze diensten vormden echter geen afdoende basis voor de organisatie van het geplande researchinstituut.
Bij brief van 25 november 1954 verzocht de minister van Overzeese Rijksdelen de Commissie een nader advies uit te brengen over de meest geschikte organisatievorm voor het op te richten instituut. In samenwerking met het Bureau Langjarige Ontwikkeling van de Directie Nieuw Guinea van het ministerie van Overzeese Rijksdelen kwam een werkgroep van de commissie tot een advies. Het researchinstituut zou moeten bestaan uit twee proefstations; een Landbouwproefstation en een Bosbouwproefstation. Het onderzoek van en ten behoeve van de proefstations zou zowel in Nieuw-Guinea als in Nederland moeten plaatsvinden. Tenslotte was het van belang dat uitwisseling van onderzoekers tussen Nieuw-Guinea en Nederland kon plaatsvinden. Om de coördinatie en continuïteit van het agrarische onderzoek te waarborgen, koos de commissie voor een flexibele organisatievorm in de vorm van een stichting. Deze overkoepelende organisatie zou zijn standplaats in Nederland hebben, waardoor de nodige deskundigheid in Raad van Bestuur kon worden gegarandeerd.
Stichting Agrarisch Onderzoek ten behoeve van Nederlands Nieuw-Guinea
Conform het advies van de Agrarische Commissie werd bij notariële akte van 2 augustus 1957 de Stichting Agrarisch Onderzoek ten behoeve van Nederlands Nieuw-Guinea opgericht door de ministers van Zaken Overzee, van Financiën en van Landbouw, Visserij en Voedselvoorziening. Het doel van de stichting was het bevorderen van wetenschappelijk onderzoek ten dienste van land- en bosbouw in Nieuw-Guinea.
De stichting waarvan het bestuurlijk zwaartepunt in Den Haag lag, kreeg als voornaamste organen een Raad van Bestuur en een directie van het Proefstation. De Raad van Bestuur was als hoogste orgaan belast met de algemene leiding van de stichting en had als toezichthouder een actief bestuurlijke taak. De dagelijkse leiding en het beheer van het Proefstation berustte bij een directeur die benoemd werd de Raad van Bestuur. De directeur had Manokwari als standplaats. De directeur was niet belast met de uitvoerende werkzaamheden in Nederland. Het secretariaat van de stichting was het administratieve en uitvoerende apparaat voor de Raad van Bestuur en voor het Agrarisch Proefstation.
Organisatieschema van de Stichting Agrarisch Onderzoek:
Het contact met het gouvernement van Nieuw-Guinea werd onderhouden door een daartoe ingestelde Commissie van Toezicht en Advies. Deze commissie, samengesteld uit topambtenaren van het gouvernement, oefende namens de Raad van Bestuur het toezicht uit op het beheer van het Proefstation en was als zodanig de schakel tussen het gouvernement en de stichting.
Na haar installatie, besloot de Raad van Bestuur om een centraal Proefstation te realiseren, in plaats van een meer gedecentraliseerde organisatie met twee kleinere stations. De reden voor deze keuze was niet alleen financieel maar ook organisatorisch van aard. Men was bang dat bij een gecentraliseerde opzet het contact tussen de wetenschappelijke medewerkers verloren dreigde te gaan
Archief SAONG, inv. nr. 61
. Verder zou het te bouwen Proefstation moeten bestaan uit vier afdelingen: een landbouwkundige afdeling, een bosbouwkundige afdeling, een bodemkundige afdeling en een veeteeltkundige afdeling.
Met uitzondering van de bouw van het Proefstation werd de Stichting gezamenlijk gefinancierd door de ministers van Zaken Overzee, van Financiën en van Landbouw, Visserij en Voedselvoorziening. De financiering van de bouw van het Proefstation, c.a. en de aanleg van de proeftuinen werd als een afgerond project aan het EEG-Fonds voor de ontwikkeling van landen en gebieden Overzee voorgelegd en door de EEG-Commissie goedgekeurd.
De stichting trachtte haar doel te bereiken door:
de oprichting en instandhouding van een of meer proefstations voor de land- en bosbouw in Nieuw-Guinea
het verrichten van onderzoek in Nederland.
Bij aanvang van de werkzaamheden van de stichting bestond het Agrarisch Proefstation uit twee afdelingen: een landbouwkundige afdeling en een bosbouwkundige afdeling. Deze afdelingen waren de voortzetting van de voormalige onderafdeling landbouwkundig onderzoek van de Dienst van Landbouw en Visserij en van het voormalig bodemkundig bureau van de Dienst van Economische Zaken van het Gouvernement. In afwachting van de voltooiing van de bouw van het proefstationcomplex in Manokwari, verhuisde de Landbouwkundige Afdeling van Hollandia naar een tijdelijk onderkomen in Manokwari, terwijl de Bodemkundige Afdeling gehuisvest bleef in Hollandia. De algemene leiding van het Proefstation, de directeur en een secretaresse, was eveneens gestationeerd in Manokwari.
De voornaamste taken van de Landbouwkundige Afdeling bestonden uit:
het bevorderen van de teelt van met name arbeidsextensieve handelsgewassen
het door veredeling opvoeren van de opbrengst en kwaliteit van traditionele voedselgewassen.
Door een tekort aan personeel en aan voldoende grond konden deze taken echter niet voldoende worden ontplooid. Het researchwerk was dan ook voornamelijk gericht op bataten en cacao, resp. voedsel- en handelsgewassen. Ook het personeelstekort bij de landbouwvoorlichtingsdienst van het Gouvernement werkte remmend bij de samenwerking met deze dienst. De samenwerking bestond voornamelijk uit proefnemingen op het gebied van vruchtwisseling, bemesting en koffievariëteiten.
Tot de overige werkzaamheden van de afdeling behoorden de bestrijding van plantenziekten en een vertenbratenonderzoek op het rijstproefbedrijf Koembe van de Stichting tot voorbereiding van Agrarische Bedrijven in Nederlands Nieuw Guinea.
De werkzaamheden van de Bodemkundige Afdeling omvatten:
bodemkartering
bodemvruchtbaarheidsonderzoek
onderzoek op het gebied van de rijstcultuur ten behoeve van het rijstproefbedrijf Koembe.
Bij de bodemkartering werd gebruik gemaakt van door de Nederlandsche Nieuw-Guinea Petroleum Maatschappij genomen luchtfoto's alsmede van Amerikaanse trimetrogoon luchtopnamen.
In 1960 startte de Raad van Bestuur een voorbereidend onderzoek naar mogelijkheden om een bosbouwkundige afdeling op te richten. Vanwege de onzekere politieke situatie rond Nieuw-Guinea en een toenemend personeelstekort, bleef de bosbouwkundige research beperkt tot een literatuurstudie en enkele proefnemingen.
Inv. nr. 96 ##
Aan de werkzaamheden van de stichting kwam een einde toen op 1 oktober 1962 de bestuursoverdracht van Nieuw-Guinea aan het Tijdelijk Bestuursorgaan van de Verenigde Naties (UNTEA) plaatsvond. Daar de stichting, ofschoon een private rechtspersoon, een publiekrechtelijke taak uitoefende, was zij verplicht haar activiteiten in Nieuw-Guinea te staken. De exploitatiewerkzaamheden van het Agrarisch Proefstation zouden verder plaatsvinden onder auspiciën van de UNTEA, totdat Indonesië deze werkzaamheden zou overnemen.
Archief Zaken Overzee, dossiers G 15184 en G 311.
Bij proces-verbaal van 16 april 1963 werd het Agrarisch Proefstation overgedragen aan Indonesië. Met ingang van 1 juni 1963 werd de stichting ontbonden door de ministers van Landbouw en Visserij, van Financiën en de staatssecretaris van Binnenlandse Zaken. Tevens werd bij hetzelfde besluit een liquidatiecommissie benoemd voor het afwikkelen en vereffenen van de werkzaamheden van de stichting.
Archief SAONG, inv. nr. 14.
Stichting Agrarisch Onderzoek ten behoeve van Nederlands Nieuw-Guinea
Raad van Bestuur
B. Krijger, voorzitter
A.W. van der Plassche, plv. voorzitter
C. Coolhaas, secretaris
Hoofd van het secretariaat van de Raad van Bestuur
W.C. van Heusden
Directie van het Agrarisch Proefstation
K. Ebes, directeur
J. Ruinard, wnd. directeur
Commissie van Toezicht en Advies
Directeur Dienst van Economische Zaken: J.G. Rozenboom
Directeur Dienst van Financiën: G.W. van der Feltz
Directeur Dienst van Gezondheidszorg: G. Hoekstra
Geschiedenis van het archiefbeheer
Stichting Agrarisch Onderzoek
De stichting Agrarisch Onderzoek was gevestigd te Den Haag en hield kantoor bij het Ministerie van Zaken Overzee. Voor deze plaats was gekozen vanwege het veelvuldige contact tussen het secretariaat en de voorzitter en tussen de stichting en de verschillende ambtelijke instanties die bemoeienis hadden met Nieuw-Guinea. De secretaris had de zorg voor het archief. Volgens de liquidateuren van de stichting was het archief te splitsen in een "personeelsarchief, een zakenarchief zomede de dossiers resp. bescheiden die betrekking hebben op de financiële administratie".
.Archief SAONG, inv.nr. 14.
Het archief was ten dele onderwerpsgewijs en ten dele zaaksgewijs geordend. De zaaksgewijze ordening was terug te vinden in aanschaffings- en sollicitatiedossiers. Binnen de onderwerpsgewijs geordende stukken was de ordening voornamelijk chronologisch. De jaarverslagen, twee series vergaderstukken, correspondentie en begrotingen vormden de belangrijkste bestanddelen van het archief. De aangetroffen boekhoudkundige bescheiden waren afkomstig van het Agrarisch Proefstation.
Het archief van de Stichting Agrarisch Onderzoek is op 24 november 1983 door het Ministerie van Binnenlandse Zaken aan het Algemeen Rijksarchief overgedragen. De stichtingen was onderdeel van het voormalig Ministerie van Koloniën, waarvan de taken in 1959 overgingen naar het Ministerie van Binnenlandse Zaken.
Overbrenging van een overheidsarchief
De verwerving van het archief
Het archief is krachtens bepalingen van de Archiefwet overgebracht.
Inhoud en structuur van het archief
2.20
Aanwijzingen voor de gebruiker
Openbaarheidsbeperkingen
Volledig openbaar.
Materiële beperkingen
Aanvraaginstructie
Openbare archiefstukken kunnen online worden aangevraagd en gereserveerd. U kunt dit ook via de terminals in de studiezaal van het Nationaal Archief doen. Om te kunnen reserveren dient u de volgende stappen te volgen:
U maakt een profiel aan op www.gahetna.nl, en logt vervolgens in
Via de archiefinventaris (alleen de beschrijvingen met rode nummers) selecteert u het gewenste archiefstuk door op de knop 'Reserveren' te klikken
In het volgende scherm geeft u aan op welke dag u het archiefstuk wilt inzien
Indien u zich bevindt in de studiezaal en een tafelnummer heeft ontvangen kunt u dit nummer vermelden. Als u geen tafelnummer heeft kunt u tafelnummer 777 laten staan
Vervolgens bevestigt u uw reservering door deze te versturen.
Verwant materiaal
Beschikbaarheid van kopieën
Onder de archivalia bevinden zich foto's, kaarten en tekeningen.
Verwante archieven
2.20.29 - NV Nederlandse Maatschappij voor Nieuw-Guinea (NEGUMIJ), (1920) 1938-1964.
2.10.54 - Ministerie van Koloniën, 1900-1963: Dossierarchief.
2.20.60.01 - Stichting Agrarische Bedrijven ten behoeve van Nederlands Nieuw-Guinea (SAB), (1954) 1957-1963 (1965).
2.20.60.06 - Agrarisch Proefstation in Hollandia: Rapporten inzake de Bodem in Nederlands Nieuw-Guinea, 1949-1962.
4.SAONG - Stichtingen in Nederlands Nieuw Guinea; Stichtingen Agrarisch Onderzoek; Stichting Agrarische Bedrijven Stichting Demografisch Onderzoek; Stichting Geologisch Onderzoek (1919-1964).
Beschrijving van de series en archiefbestanddelen
- STUKKEN VAN ALGEMENE AARD, I.
  - Minuten van uitgaande brieven, alfabetisch geordend., 1957-1961; 1-3; 3 pakken
    - A-F, 1
    - G-N, 2
    - M-Z, 3
  - Vergaderstukken van de 1e t/m 19e vergadering van de Raad van Bestuur., 1957-1963; 4; 1 pak
  - Indicateurs., 1957-1964; 5-6; 2 pakken
    - augustus 1957 - 27 december 1961., 5
    - 28 december 1961 - februari 1964., 6
  - Memo's van het hoofd van het secretariaat aan het dagelijks bestuur., 1958-1961; 7; 1 pak
  - Uitgaande brieven aan de directeur van het Agrarisch Proefstation, minuten., 1959-1961; 8-9; 2 pakken
    - 1959-1960, 8
    - 1961, 9
  - Vergaderstukken van de vergaderingen van het dagelijks bestuur., 1959-1963; 10; 1 omslag
  - Jaarverslagen over de jaren 1959-1963, met bijlagen, gestencild., 1960-1963; 11; 1 pak
  - Correspondentie van vertrouwelijke aard met de directeur en de plaatsvervangend directeur van het Agrarisch Proefstation., 1959-1963; 12; 1 omslag
- STUKKEN BETREFFENDE BIJZONDERE ONDERWERPEN, II.
  - Zorg voor de organisatie, A.
    - Stukken betreffende de oprichting en liquidatie van de SAONG., 1955-1964; 13-14; 2 pakken
      - Oprichting. 1955-1959, 13
      - Liquidatie. 1962-1964, 14
    - Kamerstukken, Handelingen van de Staten-Generaal, Staatsbladen en Tractatenbladen betreffende de diverse zaken verband houdende met de SAONG., 1956-1963; 15; 1 omslag
    - Nota van K. Ebes, toekomstig directeur van de SAONG, betreffende de oprichting van een centraal proefstation voor de stichting in Nieuw-Guinea. Gestencild., 1957; 16; 1 stuk
    - Stukken betreffende de instructie voor de directeur van het Agrarisch Proefstation., 1957-1959; 17; 1 omslag
    - Stukken betreffende de instelling van een Commissie van Toezicht en Advies., 1957-1959; 18; 1 omslag
    - Stukken betreffende de benoeming en het aftreden van de leden van de Raad van Bestuur., 1957-1963; 19; 1 omslag
    - Stukken betreffende de bouw en inrichting van het Agrarisch Proefstation in Manokwari., 1957-1964; 20-32; 7 pakken en 6 omslagen
      - Ontwerp-overeenkomst voor de bouw. 1957, 20
      - Aanbestedingen van de bouw en de inrichting. 1957-1964, 21
      - Reisverslag van K. Ebes betreffende de definitieve plaatsbepaling van het Agrarisch Proefstation. 1958, 22; 1 omslag
      - Foto's van de bouw. 1958-1962, 23
      - Technische uitvoering van het door de EEG goedgekeurde Agrarisch Proefstation-projekt. 1959-1960, 24
      - Verwerving en aankoop van grond. 1959-1961, 25; 1 omslag
      - Bouwtekeningen. 1960, 26
      - Overeenkomst met architecten- en ingenieursbureau Ir F.C. de Weger in Rotterdam. 1960, 27; 1 omslag
      - Drainage van de proeftuinen Amban-Noord en Pami. 1960-1961, 28; 1 omslag
      - Verslag van B. Krijger en C. Coolhaas, voorzitter en secretaris van de Raad van Bestuur, van hun reis naar Nieuw-Guinea in verband met de opening en de verdere werkzaamheden van het Agrarisch Proefstation. 1960-1961, 29; 1 omslag
      - Chronologisch geordende stukken. 1957-1960, 30
      - Chronologisch geordende stukken. 1961, 31
      - Chronologisch geordende stukken. 1962-1964, 32
    - Stukken betreffende de tussen de ministers van Zaken Overzee, van Financiën, van Landbouw, Visserij en Voedselvoorziening en de Stichting gesloten Overeenkomst voor het beheer van de Stichting Agrarisch Onderzoek Nederlands Nieuw-Guinea., 1959-1962; 33; 1 omslag
    - Stukken betreffende de opmaak van de jaarverslagen van de Stichting., 1959-1963; 34; 1 omslag
    - Rapport van de Centrale Accountantsdienst betreffende de administratieve organisatie van de SAONG., 1960; 35; 1 katern
    - Stukken betreffende de samenwerking tussen de Stichting en de Stichting Wetenschappelijk Onderzoek Nieuw-Guinea (WONG)., 1960-1962; 36; 1 omslag
    - Stukken betreffende de overname van het beheer van de proefaanplant in Ransiki van de voormalige Negumij door het Agrarisch Proefstation in Manokwari., 1960-1963; 37; 1 omslag
    - Ingekomen en minuut van uitgaande brief betreffende de drinkwatervoorziening van Manokwari via de drinkwaterinstallatie van het Agrarisch Proefstation., 1961-1962; 38; 1 omslag
    - Stukken betreffende het bezoek van F.A. van Baren, plaatsvervangend lid van de Raad van Bestuur, aan Nieuw-Guinea en Australië tot onderzoek van de situatie bij de Bodemkundige Afdeling van het Agrarisch Proefstation, en zijn besprekingen in Hollandia en Canberra over de interpretatie van het materiaal uit het EEG-projekt Luchtfotografie., 1961-1962; 39; 1 omslag
  - Zorg voor het personeel, B.
    - Stukken betreffende het toepassen van de Pensioenwet 1922 op het personeel van de SAONG., 1956-1964; 40; 1 omslag
    - Stukken betreffende de arbeidsvoorwaarden van het personeel van de SAONG., 1957-1962; 41; 1 pak
    - Stukken betreffende de overdracht van personeel, voorheen werkzaam bij het Gouvernement van Nieuw-Guinea, aan het Agrarisch Proefstation van de SAONG., 1959-1961; 42; 1 omslag
    - Stukken betreffende de repatriëring van het personeel als gevolg van de bestuursoverdracht van Nieuw-Guinea., 1962-1963; 43; 1 omslag
  - Zorg voor het financieel beheer, C.
    - Stukken betreffende de controle van de financiële administratie van de SAONG door de Centrale Accountantsdienst., 1958; 44; 1 omslag
    - Stukken betreffende de financiëring van de bouw van het Agrarisch Proefstation in Manokwari uit het Ontwikkelingsfonds van de EEG, 1958-1960; 45; 1 pak
    - Stukken betreffende de voorfinanciëring van de SAONG door het Gouvernement van Nieuw-Guinea en het Ministerie van Binnenlandse Zaken., 1958-1963; 46; 1 omslag
    - Stukken betreffende de begrotingen voor de jaren 1959-1963., 1958-1963; 47-51; 5 pakken
      - 1959, 47
      - 1960, 48
      - 1961, 49
      - 1962, 50
      - 1963, 51
    - Verslagen van J.S. Vollema, plaatsvervangend lid van de Raad van Bestuur, van zijn bezoek aan Nieuw-Guinea, in verband met de te verlenen EEG-goedkeuring van een aantal projekten in Nieuw-Guinea. Doorslagen., 1960-1961; 52; 1 omslag
    - Rapporten van de Centrale Accountantsdienst over de boekjaren 1959-1964., 1960-1965; 53; 1 pak
      Het rapport over het boekjaar 1961 ontbreekt.
    - Stukken betreffende de bevoegdheden en de werkzaamheden van de plaatselijke ordonnateur van de EEG met betrekking tot het projekt Agrarisch Proefstation te Manokwari., 1960-1962; 54; 1 omslag
  - Toezicht op de dagelijkse leiding van het Agrarisch Proefstation, D.
    - Verslaglegging, 1.
      Zie ook de inv.nrs 29, 39 en 52.
      - Notulen van de vergaderingen van Commissie van Toezicht en Advies., 1959-1962; 55; 1 omslag
      - Halfjaarlijkse verslagen van de directeur van het Agrarisch Proefstation., 1959-1962; 56; 1 omslag
    - Exploitatie Agrarisch Proefstation, 2.
      - Organisatie, a.
        - Stukken betreffende het werkprogramma van het Agrarisch Proefstation., 1957-1962; 57; 1 omslag
        - Stukken betreffende het publiceren van verslagen van het Agrarisch Proefstation in Manokwari., 1959-1964; 58; 1 omslag
        - Stukken betreffende de bijdrage van het Agrarisch Proefstation aan het verslag van de United Nations Organisation (UNO)., 1961-1962; 59; 1 omslag
      - Werkzaamheden van de Bodemkundige Afdeling, b.
        - Verslagen van de Bodemkundige Afdeling van verrichte werkzaamheden., 1956-1960; 60; 1 pak
        - Stukken betreffende de interpretatie van luchtfoto's in verband met de vervaardiging van begroeiings-en bodemkundige kaarten voor het Agrarisch Proefstation; met bijlagen., (1944) 1956-1962; 61-64; 2 pakken en 2 omslagen